

## **Mathieu BESSON**

## Développeur Back-end

Après 3 années d'expérience en alternance en tant que développeur Symfony, je suis à la recherche d'un nouveau poste pour mettre mes compétences au service d'une nouvelle entreprise. À l'aise en équipe et sur la partie technique, je suis toujours en quête de nouvelles connaissances et savoir-faire.

## **Expériences**

### Développeur PHP Symfony | Avril 2021 - Août 2024

Agence <u>Blue2i</u> (Stage et alternance)

- Développement et maintenance d'une solution de gestion hôtelier : roulement code de porte, back-office de gestion, module e-commerce Stripe, intégration flux de donnée externe, support technique...
- Mise en place d'un outil de wiki markdown (Mkdocs Material)
- TMA et refactorisation d'applications existantes
- Administration système : évolution et maintenance paquets Debian
- Normalisation des process : Gitflow, librairies PHP interne avec Composer et Satis, processus de documentation technique
- Développement d'un configurateur de plaques de verre réactif sous Vue.js
- R&D : recherche d'outils et de bonnes pratiques, POC...

# **Développeur PHP Symfony & Co-fondateur** | Mai 2021 - Mai 2022 *La Voix du Vote*.

 Plateforme de synthétisation des programmes des candidats à l'élection présidentielle de 2022 (détail, comparateur, glossaire)

## Développeur PHP CakePHP | Avril 2020 - Juin 2020

Web and Cow

• Intégration de la nouvelle charte graphique de "Code Challenge" devenu <u>tainix.fr</u>, ajout de fonctionnalités : back-office admin, dashboard joueur...

#### **Formations**

# Manager de Projet Web Digital, Mention développement web/mobile MBA Développeur Full Stack (Bac+5) | Sept 2022 - Juin 2024

MyDigitalSchool Rennes

Titre RNCP34394 (Niveau 7) - 16.33

- Programme: Développement natif Flutter, Docker, Qualité logiciel et tests, API REST, Linux, Bash scripting, PWA, DevOps, Gestion de projet, Droit, Management, Relation client, Projet de groupe inter-filière, Mémoire...
- Mémoire : Garantir la transmission des savoir-faire au sein d'une TPE (18,72)

## Concepteur Développeur d'applications (CDA)

Bachelor Développeur Web (Bac+3) | Sept 2019 - Juin 2022

MyDigitalSchool Rennes

Titre RNCP31678 (Niveau 6) - Major 16.81

Programme: Git, POO, Design Pattern, Back-end (Java, PHP, node.js),
 Front-end (React.js, React Native), UML, SQL, Gestion de projet...

## Baccalauréat Scientifique | 2019

Lycée St Joseph Châteaubriant

Mention bien (15.5), Spécialité ISN: Informatique et Sciences du Numérique

#### Contact

- **Q** 07 80 37 97 44
- mathieubesson2001@gmail.com
- mathieu-besson.fr
- MathieuBesson
- in/mathieubesson
- Rennes

## Compétences

#### **Technique**

- PHP / Symfony
- · Node.js / Nest.js
- Javascript / Typescript / React.js / React Native
- Linux / Docker / Bash / Vagrant / Apache
- SQL / Postgresql / MySQL / Mariadb
- Sass / Boostrap / Tailwind
- Git
- Stripe

#### **Autres**

- Anglais B1
- Social
- Support technique
- Gestion de projet

#### Centres d'intérêts

- Course à pied
- Natation
- Badminton en compétition
- Secrétaire USV Badminton (Depuis 2023)
- Chargé de com ALC Badminton (2016 - 2019)
- Cinéma